# 求助陈版！！同一控制下吸收合并问题疑问。

提问人：19871018 时间：2012-06-16 14:51:39
理论上，任何会计差错都是应当更正的。对于存在错报的财务数据，即使不需要经过审计，管理层也负有更正错报的第一责任。应以更正错报后的帐面价值为基础进行企业合并的核算。

回答人：chenyiwei
理论上，任何会计差错都是应当更正的。对于存在错报的财务数据，即使不需要经过审计，管理层也负有更正错报的第一责任。应以更正错报后的帐面价值为基础进行企业合并的核算。